臺灣高雄地方法院刑事判決　　　　９３年度重訴字第１２０號
公　訴　人　臺灣高雄地方法院檢察署檢察官
被　　　告　丁○○
指定辯護人　丙○公設辯護人黃秋葉
被　　　告　乙○○
選任辯護人　朱育男律師
上列被告等因違反毒品危害防制條例案件，經檢察官提起公訴（
９３年度偵字第２１３１８、２３４６５號），丙○判決如下：
    主  文
丁○○共同連續製造第二級毒品，處有期徒刑拾參年，如附表１
所示之物均沒收銷燬之，如附表２所示之物均沒收。
乙○○共同製造第二級毒品，處有期徒刑捌年，如附表１所示之
物均沒收銷燬之，如附表２所示之物均沒收。
    事  實
一、丁○○與年約４０多歲姓名年籍不詳綽號「眼鏡」之男子共
    同基於製造第２級毒品甲基安非他命之概括犯意聯絡，先於
    民國（下同）９３年８月間約定事成後，由綽號「眼鏡」男
    子給付新台幣（以下同）１百萬至２百萬元之報酬予丁○○
    ，丁○○則洽請不知情之友人「蔡宗甫」出面承租高雄縣林
    園鄉○○○路地址不詳處所作為製造甲基安非他命之工廠，
    至製造甲基安非他命之原料（如鹽酸麻黃素、丙酮、活性碳
    等物‧‧‧等物）及製造工具（如冰箱、搖台、真空馬達、
    瓦斯爐具、陶瓷漏斗‧‧‧等物）均由綽號「眼鏡」男子於
    同年９月初陸續備齊，再由丁○○分批載至前開製毒工廠處
    放置，於同年９月１０日起，丁○○即於綽號「眼鏡」之人
    指導下，２人共同在前址鳳林三路工廠處製造甲基安非他命
    ，第１階段製造流程，其方法係將鹽酸麻黃素經溶劑（如丙
    酮）浸溶催化後、脫水、風乾並加入化學藥劑製成氯假麻黃
    素（鹵化作用）；第２、３階段之製造工作，其方法係將氯
    假麻黃素置入反應罐內加氫氣反應成滷水（氫化作用），再
    以強酸強鹼中和調整ＰＨ值為７後，以漏斗過濾瓶抽氣過濾
    雜質，再煮沸加入食鹽後，放涼置入冰櫃低溫結晶（純化作
    用），以完成第２階段、第３階段則將結晶之甲基安非他命
    成品撈出，丁○○除清理工具、搬動物品、打掃工廠外，並
    接受綽號「眼鏡」男子之指導，適時於鹵化、氫化過程中添
    加化學原料，製成之甲基安非他命即由綽號「眼鏡」男子逕
    行取走；同年９月底，綽號「眼鏡」之人與丁○○惟恐遭警
    查獲，乃由綽號「眼鏡」男子再尋得高雄縣大樹鄉○○路５
    ０之１１號隔壁廠房充為製造甲基安非他命之工廠，仍由丁○○委請不知情之「蔡宗甫」出面承租大樹鄉上址處所，租
    金亦由綽號「眼鏡」男子支付，當時丁○○因獨自１人製造
    甲基安非他命深感疲憊，經由綽號「眼鏡」男子之同意，邀
    其友人乙○○一同參與製造甲基安非他命，同年１０月９日
    乙○○經由丁○○與綽號「眼鏡」之人告知伊係要製造甲基
    安非他命，且綽號「眼鏡」之人承諾事後給付予乙○○３０
    萬至８０萬元左右之酬勞後，因乙○○當時經濟情況不佳，
    為貪圖該暴利，乃應允與丁○○及綽號「眼鏡」男子基於共
    同製造第２級毒品甲基安非他命之犯意聯絡，參與製毒，丁○○、乙○○遂聽從綽號「眼鏡」男子之指示，於同年１０
    月９日將前揭高雄縣林園鄉○○○路處之製毒工具及原料搬
    遷至高雄縣大樹鄉○○路５０之１１號隔壁工廠處，而於同
    年１０月１０日始完全搬遷完成，嗣因乙○○就其是否參與
    製毒仍有猶豫，以致未能聯絡上乙○○，而於同年１０月１
    ４日丁○○與綽號「眼鏡」男子一同前往乙○○高雄市苓雅
    區○○○路６９巷１號住處，綽號「眼鏡」男子在該址巷口
    處等候，而推由丁○○單獨至該址找尋乙○○，適乙○○不
    在，丁○○留言後即離去，其後乙○○即主動與丁○○聯絡
    ，而偕同丁○○在同年１０月１４日晚間１１時許，同至高
    雄縣大樹鄉上址製毒工廠處製造甲基安非他命，未幾，綽號
    「眼鏡」男子亦到達該工廠，指導丁○○及乙○○製造甲基
    安非他命，並依前開之鹵化、氫化及純化各階段之作用，續
    將鹽酸麻黃素及氯假麻黃素，製成甲基安非他命，丁○○及
    乙○○除清理工具、搬動物品、打掃工廠外，且２人均依綽
    號「眼鏡」男子之指導下，於氫化作用階段，將化學藥劑添
    加入氫化反應桶內，並且加入醋酸鈉調酸鹼度，使成含有甲
    基安非他命之滷水（即液態之甲基安非他命），且在純化階
    段，２人一起將由綽號「眼鏡」男子熬煮並添加食鹽後之滷
    水，置入冰箱內冷凍、風乾，共同製造甲基安非他命惟丁○○、乙○○二人均未獲有任何報酬。嗣於同年１０月１９日
    晚間７時２５分許，由臺灣高雄地方法院檢察署檢察官指揮
    法務部調查局高雄市調查處、高雄港務警察局、海巡署臺南
    海巡隊及屏東機動查緝隊所組成之專案小組人員在高雄縣大
    樹鄉○○路５０之１１號隔壁工廠處查獲，並扣得如附表１
    所示之甲基安非他命，及綽號「眼鏡」男子所有，供其等製
    造甲基安非他命所使用之如附表２所示之工具及原料等物。
二、案經法務部調查局高雄市調查處移送臺灣高雄地方法院檢察
    署檢察官偵查起訴。
    理　由
一、被告丁○○於偵、審中均坦承確有前開製造甲基安非他命之
    犯行，至被告乙○○雖坦承有共同製造甲基安非他命，然矢
    口否認其係故意為製造甲基安非他命之行為，並辯稱：遭丁○○及綽號「眼鏡」男子之威脅而共同製造甲基安非他命云
    云。惟查：
  （一）被告丁○○與綽號「眼鏡」之男子，共同於高雄縣林園
        鄉○○○路地址不詳處所，以鹽酸麻黃素進行鹵化、氫
        化及純化而製造第２級毒品甲基安非他命，以及被告丁○○、乙○○與綽號「眼鏡」男子，共同於高雄縣大樹
        鄉○○路５０之１１號隔壁工廠處，以鹽酸麻黃素進行
        鹵化、氫化、純化而製造甲基安非他命等犯罪事實，業
        據被告丁○○迭於調查處、偵查及審理中均供認不諱，
        且有如附表１所示之甲基安非他命，及如附表２所示之
        製造甲基安非他命原料及工具１批扣案可資證明，並有
        搜索扣押筆錄、扣押物品目錄表（見偵２１３１８號卷
        第１４～２０、３４～４０、９７、９８頁）、查獲大
        樹鄉上址工廠之現場鑑定指證圖表（見偵２３４６５號
        卷第１０、１１頁）、查獲時之現場與上開扣案物品之
        照片４７張（見偵２３４６５號卷第１２～３５頁）等
        附卷足憑，而上開扣案之如附表１所示之物，確係甲基
        安非他命，且附表２編號３０之物係氯假麻黃素（並含
        有微量之鹽酸麻黃素）為製造甲基安非他命之原料，如
        附表２編號２、９、１１、２２、２３、２５、２６均
        驗有甲基安非他命及微量鹽酸麻黃素原料等成分殘留，
        又如附表２編號２、１０、１２、１３、１４、１５、
        ３０等物均係甲基安非他命製程中氫化作用所需用之物
        ，如附表２編號１、１７、２５、２９等物則為製造甲
        基安非他命過程中純化作用所須之物，足認高雄縣大樹
        鄉前址工廠確係地下製毒工廠等情，均據法務部調查局
        鑑驗屬實，有該局檢驗通知書１份附卷可稽（見偵２３
        ４６５號卷第７頁），是以被告丁○○之自白核與事實
        相符，自得採為認定其確有與被告乙○○及綽號「眼鏡
        」男子共同製造第２級毒品甲基安非他命犯罪事實之證
        據。
  （二）參以甲基安非他命之製造過程一般有３階段，第１階段
        係將鹽酸麻黃素經催化、脫水、風乾並加入化學藥劑製
.        成 甲基安非他命製造過程之中間產物氯假麻黃素（即
  所謂粗胚，尚未含甲基安非他命成分，係鹵化作用）；第２階
  段再將粗胚即氯假麻黃素置入反應罐內加氫氣反應（即氫化作
  用）成滷水加以攪拌，再以強酸強鹼中和調整ＰＨ值後，以漏
  斗過濾瓶抽氣過濾雜質，再煮沸放涼置入冰櫃結晶完成第２階
  段，第３階段則將結晶成品撈出，加入活性炭煮沸、脫色、去
  雜質（即純化作用）後置入冰箱冷藏形成結晶成品即為甲基安
  非他命。經查：
      (1)被告丁○○於調查處詢問時供述：約於９月１０日左右
        ，「眼鏡」開始指導我製造安毒技術，以約３公斤原料
        ，製成安非他命成品約１、３公斤，「眼鏡」立刻取走
        成品（見偵２１３１８號卷第５頁）；審理時供稱：其
        於高雄縣林園鄉○○○路處時，只有清理、搬東西、打
        掃，綽號「眼鏡」男子有抄１張紙說明要添加的材料給
        我（見丙○卷第１２８頁），則自被告所供綽號「眼鏡
        」男子既有指導被告丁○○製造甲基安非他命，更且曾
        將製造甲基安非他命之說明抄寫紙上交予被告丁○○，
        供被告丁○○得予隨時參佐，是其必有要被告丁○○依
        據該紙說明，添加化學製劑，並著手部分製造甲基安非
        他命之過程甚明；復有如附表２所示製造甲基安非他命
        之工具及原料扣案可資證明；而該等工具及原料均係由
        被告丁○○、乙○○２人共同自高雄縣林園鄉○○○路
        前開工廠處，搬運至同縣大樹鄉○○路前址工廠處，亦
        據被告丁○○供陳明確（見偵２１３１８號卷第５頁反
        面、第４６頁，丙○卷第６０頁）；又證人即被告乙○○亦曾於丙○審理交互詰問時證述屬實（見丙○卷第１
        １９頁），足見該等製造甲基安非他命之工具、原料等
        物　均確實曾經置放於上開高雄縣林園鄉○○○路工廠
        處，而由之亦得佐證被告丁○○確曾與綽號「眼鏡」之
        人在上揭鳳林三路工廠處共同製造甲基安非他命甚明。
      (2)次於前揭高雄縣大樹鄉廠房時期，被告２人確有經由綽
        號「眼鏡」之人之指導製造甲基安非他命之事實，亦據
        被告丁○○調查處詢問時供述：我夥同乙○○開始在新
        工廠（即上開大樹鄉工廠）內著手製造安毒，當第１階
        段半成品完成後，經過２天時間風乾，約在１０月１８
        日晚上綽號「眼鏡」者前來工廠查看安毒製造狀況，並
        加強生產技術指導，在「眼鏡」離去後，我與乙○○即
        依「眼鏡」指示製造步驟技術進行安毒第２階段製造流
        程（偵２１３１８號卷第５頁反面）；於丙○審理偵查
        羈押聲請庭訊時供陳：「眼鏡」叫我作何事，我就作何
        事，如何調配也是聽「眼鏡」的指示，與乙○○均依綽
        號「眼鏡」者之指示做事，有時機器沒有動作，就要我
        們去操作，那機器很複雜，他（即綽號「眼鏡」者）會
        把東西的比例告訴我們，我們就依比例去操作（見丙○
        聲羈卷第１２頁）；於審理時供稱：「眼鏡」有進進出
        出指導我該如何製造甲基安非他命，有時以電話告知我
        要如何進行下一步的製造程序（見丙○卷第５６頁）等
        詞；證人即被告丁○○復曾於丙○審理時結證稱：除洗
        東西、搬東西、整理物品等工作外，「眼鏡」事先告訴
        我們製造過程及各種材料的份量及如何添加，其與被告
        乙○○均曾將材料加入氫化反應桶內（即偵２３４６５
        號卷第１９頁編號１６之照片所示之氫化反應桶），做
        出來後，調酸鹼度變成黑水，加熱、加食鹽及熬煮均由
        「眼鏡」負責，「眼鏡」完成後，再由其與被告乙○○
        一起拿到冰箱去冷凍及風乾等語（丙○卷第９９頁）；
        足徵被告丁○○、乙○○２人均曾依綽號「眼鏡」男子
        之指示，從事製造甲基安非他命所需經之化學藥劑之添
        加及製造器械之操作等工作，且據證人丁○○審理中之
        證述，更證明被告乙○○及丁○○確實有從事製造甲基
        安非他命「氫化作用」階段以及「純化作用」階段之部
        分動作甚明，從而，足認被告丁○○、乙○○２人確有
        在上開高雄縣大樹鄉廠房內與綽號「眼鏡」之人共同製
        造甲基安非他命亦屬明確。至被告乙○○雖於偵、審中
        一再堅稱：其僅有從事洗滌器皿、掃地、整理製毒工具
        等事務云云，顯與證人丁○○所為前開證述不符，且與
        被告丁○○之供述內容亦屬相左，況被告乙○○亦曾於
        偵訊時供承：「丁○○叫我做什麼我就做什麼，曾有１
        、２次他有叫我幫忙加東西」等語（見偵２１３１８號
        卷第４８頁），而其亦曾於審理交互詰問中結證稱：「
        我和丁○○一起把東西搬到攪拌器的房間去，是『眼鏡
        』負責操作攪拌機器，我和丁○○將東西放在上面固定
        ，我們沒有操作機器」等詞（見丙○卷第１２２頁），
        益知被告乙○○已自承於製造甲基安非他命過程中有從
        事添加化學藥劑及原料攪拌之動作甚明，是其所辯此節
        ，自無可採。
  （三）被告乙○○固辯稱：伊係受被告丁○○、綽號「眼鏡」
        男子之威脅而參與製造甲基安非他命云云，惟查：
      (1)被告乙○○於９３年１０月９日即與被告丁○○共同將
        製造安非他命之工具及原料，自前開高雄縣林園鄉○○○路地址不詳之工廠處搬遷至高雄縣大樹鄉○○路５０
        之１１號隔壁工廠一節，除經被告乙○○於偵、審中供
        認在卷外（詳偵２１３１８號卷第４８頁、丙○卷第４
        １頁），且與被告丁○○所供相符（詳丙○卷第５７、
        ６０頁），況查獲之警調人員９３年１０月１９日確於
        高雄縣大樹鄉前址處查扣上開如附表１所示之甲基安非
        他命及如附表２所示製造甲基安非他命之工具及原料更
        可佐證此節確為真實。
      (2)其次，被告乙○○於９３年１０月１４日晚間１１時許
        起亦確實與被告丁○○共同在高雄縣大樹鄉前址工廠處
        製造甲基安非他命，迄至遭警查獲時為止之事實，雖被
        告乙○○僅坦承：伊係於同年１０月１６日起始與被告
        丁○○及綽號「眼鏡」之人共同於前揭處所製造甲基安
        非他命（丙○卷第４２頁），然此部分事實業經被告丁○○於偵、審中均供明在卷（偵２１３１８號卷第５頁
        反面、第４６頁，丙○卷第６１頁），況被告乙○○亦
        於警詢時自承伊自９３年１０月１１日起，至同年月１
        ９日晚間被警查獲時止，均由丁○○每晚開車載伊至大
        樹鄉前址工廠（偵２１３１８號卷第２７頁）；復於審
        理時供述：（問：９３年１０月１９日查獲前，在工廠
        共有幾日？）４、５日等語（見丙○卷第１０３～１０
        ４、１０５頁），以被告乙○○在大樹鄉工廠工作日數
        倒推，顯見被告乙○○亦不否認伊約自９３年１０月１
        ４日起即參與共同製造甲基安非他命，是丙○認被告乙○○與被告丁○○及綽號「眼鏡」之人顯自９３年１０
        月１４日晚間１１時許起即開始於前開高雄縣大樹鄉處
        共同製造甲基安非他命無訛。
      (3)又被告乙○○審理中坦承：伊係於９３年１０月９日起
        即已知悉被告丁○○與綽號「眼鏡」之人係邀其共同製
        造甲基安非他命（見丙○卷第４１頁），與伊在調查處
        詢問及偵訊中所供大致相符（見偵２１３１８號卷第２
        ７、４９頁）；且核諸被告丁○○偵查中之供證：綽號
        「眼鏡」之人確有約被告乙○○碰面，並告知被告乙○○是在製造毒品，之後就讓被告乙○○來幫忙，而乙○○實際加入時間在１０月９日，他有去林園幫我將東西
        搬到車上，我們在１０月１０日將林園的東西全部撤走
        ；又被告乙○○加入一起製造甲基安非他命時，綽號「
        眼鏡」之人有與被告乙○○談過（製造甲基安非他命之
        事）；被告乙○○在搬運製毒工具及原料後，即知係在
        製造甲基安非他命等詞（見偵２１３１８號卷第４６、
        ４８～４９頁）；是自被告乙○○、丁○○２人分別所
        為之供證，顯見被告乙○○確於參與製造甲基安非他命
        之初即９３年１０月９日時，已得知所參與之工作係製
        造甲基安非他命屬實。
      (4)復依證人即乙○○之母甲○○○到院證述：被告丁○○
        確曾於雙十節過後至其家中找乙○○，甲○○○回稱乙○○不在，丁○○曾要求甲○○○可否至房內確定乙○○是否確實不在家，甲○○○回稱豈可尋人尋至房間去
        ，丁○○即稱不必了，並離去，且囑甲○○○要乙○○
        與其聯絡，甲○○○回稱好，事後，甲○○○曾詢乙○○此係何人，乙○○答稱應該沒事等語（見丙○卷第９
        １頁）；此與證人即被告丁○○於審理之交互詰問中就
        其間曾有因其與綽號「眼鏡」者均無法電話聯繫上乙○○，以致往訪被告乙○○家一情復證稱：其確有於前開
        時日前往被告乙○○家中尋訪乙○○，但並無對伊母親
        即甲○○○有不當之言詞，或恐嚇之言詞，只是請伊母
        親再到房間看清楚，並未曾說要至乙○○房間等詞，是
        證人丁○○之證述，核與證人甲○○○之證詞若合符節
        ；且自證人甲○○○及丁○○之上開證述可知被告丁○○至被告乙○○家中尋訪乙○○，顯無任何恐嚇或威脅
        被告乙○○必須與之共同製毒之言詞或舉動甚明。再衡
        諸被告乙○○於警詢時供稱：伊於得知是在製造安非他
        命後，立即向丁○○表示不願做此工作，丁○○安慰伊
        只要清洗、搬運器皿而已，且只要幾天的工作就可取得
        三、四十萬元，伊當時急需用錢（償還女兒之註冊費）
        ，又在丁○○慫恿下，遂答應工作（見偵２１３１８號
        卷第２７、２９頁）；於丙○審理偵查羈押庭訊時供稱
        ：（問：既然知道是製造安毒的工廠，為何還在那裡工
        作？）那時我有缺錢（見丙○聲羈卷第６頁）；且被告
        乙○○偵查中供述：丁○○老闆（即綽號「眼鏡」之人
        ）承諾予伊３、４０萬元酬勞（偵２１３１８號卷第４
        ８頁），審理時又供陳：「眼鏡」說要給伊３、５０萬
        元報酬，丁○○說如果價錢好可分得７、８０萬元（丙○卷第３９頁），而被告丁○○偵訊中亦供證：「眼鏡
        」有告知乙○○事成後乙○○可分得３、５０萬元，如
        果價錢好可得７、８０萬元等語（見偵２１３１８號卷
        第４９頁），顯見被告乙○○確實係經濟狀況不佳而在
        暴利誘引下共同製毒甚明；且伊於調查處詢問及偵查時
        均未曾供述伊曾有受丁○○或綽號「眼鏡」之人恐嚇或
        威脅製毒之情事，遲至丙○審理時始指稱：伊製毒係遭
        丁○○威脅稱恐「眼鏡」要對伊不利云云，則伊所陳遭
        威脅一節，是否屬實，殊值懷疑。又被告丁○○前所證
        因一時未能尋得乙○○，致綽號「眼鏡」者講話大聲及
        口氣不佳之情形（丙○卷第９６頁），亦係對被告丁○○所為，當時被告乙○○根本不在場，自無從感受綽號
        「眼鏡」之人講話大聲或口氣不佳之情事，固亦無從由
        此認定綽號「眼鏡」男子有威脅或恐嚇被告乙○○製毒
        。至被告乙○○於調查處詢問時供稱：伊因害怕若當場
        拒絕會遭到報復，以及於偵訊時稱：知道係在製造安非
        他命後，因怕危險，想說做幾天再說云云（見偵２１３
        １８號卷第２９、４８頁），依此所述亦無非乙○○個
        人主觀之揣測，並未敘及係因於被告丁○○或綽號「眼
        鏡」之人對伊有何威脅之具體言詞或舉動所致。復以客
        觀上，被告乙○○早於９３年１０月９日即已知悉係要
        製造甲基安非他命，然於當日起即與被告丁○○共同搬
        運製毒工具及原料至高雄縣大樹鄉新工廠，復在同年月
        １４日起又與丁○○及「眼鏡」共同在該新工廠確實從
        事製造甲基安非他命之行為，均已述之於前；而證人即
        被告丁○○又於審理中證稱：其至被告乙○○家中尋訪
        乙○○未獲，之後，乙○○即主動電話與其聯繫，並於
        巷口超商處等候，由其駕車搭載乙○○逕往製毒工廠等
        詞（丙○卷第９７頁）。從而，丙○認被告乙○○於知
        悉係要伊共同製造甲基安非他命之犯行後，初始及搬運
        工具、原料完成後，或幾經猶豫是否確實要參與製毒，
        然因禁不住數日工作即可獲取鉅額報酬之暴利誘惑下，
        終致應允而共同製毒，始為真實；至伊所辯受威脅一節
        ，無非個人片面主觀之揣測，並無任何確切之證據足認
        被告丁○○或綽號「眼鏡」之人曾威脅或恐嚇伊必須參
        與製毒，是被告乙○○就此所辯，應屬事後卸責之詞，
        自無可採。
  （四）綜上所述，被告丁○○有與綽號「眼鏡」之人共同在上
        開林園鄉工廠處共同製造第２級毒品甲基安非他命，以
        及被告丁○○、乙○○與綽號「眼鏡」者共同在前揭大
        樹鄉工廠處共同製造第２級毒品甲基安非他命之犯罪事
        實，事證已臻明確，犯行均堪認定，應予以依法論科。
二、核被告丁○○、乙○○所為，均係犯毒品危害防制條例第４
    條第２項之製造第２級毒品罪。被告丁○○與綽號「眼鏡」
    之人於前揭高雄縣林園鄉○○○路工廠處製造甲基安非他命
    ，以及被告丁○○、乙○○與綽號「眼鏡」男子於上開高雄
    縣大樹鄉○○路工廠處製造甲基安非他命之行為，均有犯意
    之聯絡及行為之分擔，分別均屬共同正犯；其等於製造第２
    級毒品甲基安非他命後，復進而持有，其持有之低度行為應
    為製造之高度行為所吸收，均不另論以持有之罪。被告丁○○先於高雄縣林園鄉前揭工廠處製造甲基安非他命，復在高
    雄縣大樹鄉上述工廠處製造甲基安非他命，前後犯行，非但
    異時、異地，且前者共犯２人，後者共犯３人，但被告丁○○２部分之製造甲基安非他命犯行，均時間緊接，所犯罪名
    相同，顯係基於概括犯意為之，應依連續犯之規定論以１罪
    ，並僅就有期徒刑及罰金部分加重其刑。又公訴意旨於起訴
    之犯罪事實中，並未就被告丁○○於高雄縣林園鄉○○○路
    工廠處之製造甲基安非他命犯行部分加以起訴，然該部分之
    事實，既與已起訴之被告丁○○在高雄縣大樹鄉工廠之製造
    甲基安非他命犯行部分，係連續犯，已如前述，自具有裁判
    上一罪之關係，丙○自得併予審酌，附此敘明。爰審酌被告
    ２人製造甲基安非他命之原料、工具齊備，規模非小，且製
    成之毒品數量甚鉅，以及被告丁○○自涉連續製毒，又慫恿
    被告乙○○共同製造甲基安非他命，情節較重，被告乙○○
    礙於經濟困扼，難抵暴利誘引，而共同製毒，情節較輕，以
    及被告２人均僅係受僱於人而從事製毒等一切情狀，爰各量
    處如主文所示之刑。查如附表１所示之甲基安非他命及液態
    甲基安非他命，均屬查獲之第２級毒品，爰依毒品危害防制
    條例第１８條第１項前段規定，皆併予宣告沒收銷燬之。鑑
    驗耗用之第２級毒品甲基安非他命既已滅失，自毋庸宣告沒
    收銷燬。又如附表２所示之原料、器材等物，均為供本件被
    告丁○○、乙○○製造第２級毒品甲基安非他命所用之物，
    且為共犯綽號「眼鏡」之人所有，亦據被告丁○○供明在卷
    （丙○卷第６１頁），均應依毒品危害防制條例第１９條第
    １項前段規定，併予宣告沒收之。另被告丁○○、乙○○二
    人，受僱製造毒品，均未獲有任何報酬，自無從沒收或追徵
    。
據上論斷，應依刑事訴訟法第２９９條第１項前段，毒品危害防
制條例第４條第２項、第１８條第１項前段、第１９條第１項前
段，刑法第１１條、第２８條、第５６條，判決如主文。
本案經檢察官戊○○到庭執行職務。
中　　華　　民　　國　　94　　年　　3   　月　　23　　日
        　　　　　　刑事第三庭審判長法　官  黃建榮
                                    法　官  陳玉聰
                                    法　官  高思大
右正本證明與原本無異。
如不服本判決，應於判決送達後１０日內向丙○提出上訴狀，上
訴於台灣高等法院高雄分院（須附繕本）。
中　　華　　民　　國　　94　　年　　3   　月　　25　　日
                                    書記官  蔡語珊
附錄：本判決論罪科刑法條：
毒品危害防制條例第４條第２項
製造、運輸、販賣第２級毒品者，處無期徒刑或７年以上有期徒
刑，得併科新臺幣７百萬元以下罰金。
附表１：
┌──┬────┬───┬────────────────────────┐
│編號│物品名稱│數  量│          備                        註          │
├──┼────┼───┼────────────────────────┤
│    │甲基安非│96包  │驗後合計淨重 95.71公斤，純度 92.35 ％，純質淨重 │
│ 1  │他命    │      │88.39 公斤，空包裝總重 11.048 公斤（惟該 96 包之│
│    │        │      │包裝係查獲之高雄市調查處所為，非被告所為之包裝）│
├──┼────┼───┼────────────────────────┤
│    │液態甲基│5 桶  │純質淨重14.86公斤                               │
│ 2  │安非他命│      │（同時驗得甲基安非他命及氯假麻黃素等成份即鹵水）│
└──┴────┴───┴────────────────────────┘
附表２：
┌──┬────┬──┬──┬────┬──┬──┬────┬──┐
│編號│物品名稱│數量│編號│物品名稱│數量│編號│物品名稱│數量│
├──┼────┼──┼──┼────┼──┼──┼────┼──┤
│ 1  │冰  箱  │3 台│ 2  │氫化    │15台│ 3  │耐酸桶  │4 個│
│    │        │    │    │反應桶  │    │    │        │    │
├──┼────┼──┼──┼────┼──┼──┼────┼──┤
│ 4  │丙酮    │3 桶│ 5  │鹽酸    │3 瓶│ 6  │醋酸鈉  │13瓶│
├──┼────┼──┼──┼────┼──┼──┼────┼──┤
│ 7  │混合之硫│3 箱│ 8  │硫酸鋇  │1 箱│ 9  │陶瓷漏斗│6 座│
│    │酸鋇、醋│合計│    │        │合計│    │        │    │
│    │酸鈉、碳│59包│    │        │12瓶│    │        │    │
│    │粉      │    │    │        │    │    │        │    │
├──┼────┼──┼──┼────┼──┼──┼────┼──┤
│10  │氯化鈀  │3 桶│11  │燒瓶    │7 個│12  │真空馬達│9 台│
├──┼────┼──┼──┼────┼──┼──┼────┼──┤
│13  │搖台    │4 台│14  │氫氣筒  │9 筒│15  │活性碳粉│1 箱│
│    │        │    │    │        │    │    │        │合計│
│    │        │    │    │        │    │    │        │16包│
├──┼────┼──┼──┼────┼──┼──┼────┼──┤
│16  │瓦斯桶  │3 桶│17  │瓦斯爐  │5 台│18  │氫氧化鈉│1 箱│
│    │        │    │    │        │    │    │        │合計│
│    │        │    │    │        │    │    │        │47瓶│
├──┼────┼──┼──┼────┼──┼──┼────┼──┤
│19  │濾紙    │1 箱│20  │電風扇  │1 台│21  │方型塑膠│92個│
│    │        │合計│    │        │    │    │器皿    │    │
│    │        │15盒│    │        │    │    │        │    │
├──┼────┼──┼──┼────┼──┼──┼────┼──┤
│22  │塑膠漏斗│4 個│23  │攪拌棒  │10支│24  │鐵製濾網│1 個│
├──┼────┼──┼──┼────┼──┼──┼────┼──┤
│25  │燒鍋    │10個│26  │方型耐酸│8 個│27  │酸鹼試紙│1 盒│
│    │        │    │    │桶      │    │    │Panpeha │    │
├──┼────┼──┼──┼────┼──┼──┼────┼──┤
│28  │磅秤    │1 台│29  │高級精鹽│2 袋│30  │氯假麻黃│12包│
│    │        │    │    │        │(1袋│    │素（並含│淨重│
│    │        │    │    │        │有 4│    │微量鹽酸│32.1│
│    │        │    │    │        │包，│    │麻黃素）│公斤│
│    │        │    │    │        │另 1│    │        │    │
│    │        │    │    │        │袋 3│    │        │    │
│    │        │    │    │        │包) │    │        │    │
└──┴────┴──┴──┴────┴──┴──┴────┴──┘
